【裁判字號】    96,訴,5319
【裁判日期】    970526
【裁判案由】    毒品危害防制條例
【裁判全文】
臺灣高雄地方法院刑事判決              96年度訴字第5319號
公  訴  人  臺灣高雄地方法院檢察署檢察官
被      告  乙○○
                    （另案於臺灣高雄監獄執行中）
上列被告因違反毒品危害防制條例案件，經檢察官提起公訴（96
年度毒偵字第9318號），嗣因被告就被訴事實為有罪之陳述，經
合議庭裁定由受命法官獨任適用簡式審判程序審理，本院判決如
下：
    主  文
乙○○施用第一級毒品，累犯，處有期徒刑期拾月；減為有期徒
刑伍月，如易科罰金，以新臺幣壹仟元折算壹日。
    事  實
一、乙○○前因施用毒品案件，經本院以91年度毒聲字第350 號
    裁定送觀察勒戒，因無繼續施用傾向，而於民國91年2 月8
    日執行完畢釋放出所。復於5 年內又因施用毒品案件，經本
    院以92年毒聲字第4967號裁定送觀察、勒戒，因認有繼續施
    用毒品之傾向，以92年度毒聲字第7191號裁定令入戒治處所
    施以強制戒治，惟強制戒治尚未執行完畢即於93年1 月9 日
    因毒品危害防制條例修正後出監，該次施用毒品則經本院以
    93年度訴字第883 號判處有期徒刑6 月確定，與其另案菸酒
    管理法案件經本院92年度簡字第560 號判處有期徒刑4 月之
    罪，經本院定其應執行刑為有期徒刑9 月，並於93年8 月20
    日易科罰金執行完畢。再因施用毒品案件，經本院以94年度
    訴字第2765號判決判處有期徒刑8 月確定，並於95年9 月26
    日縮刑期滿而執行完畢。詎乙○○仍未戒除毒癮，明知海洛
    因業經公告為毒品危害防制條例第2 條第2 項第1 款所列管
    之第1 級毒品，不得非法持有、施用，仍基於施用第1 級毒
    品海洛因之犯意，於96年3 月8 日12時許，在其位於高雄市
    小港區○○○路52號之住處，以針筒注射方式施用海洛因1
    次。嗣因其係警方列管毒品調驗人口，於96年3 月9 日上午
    經警通知到案，並於同日上午8 時許經警採尿送驗呈可待因
    及嗎啡陽性反應而查悉上情。
二、案經高雄市政府警察局小港分局報告臺灣高雄地方法院檢察
    署檢察官偵查起訴。
    理  由
一、按本件被告所犯係死刑、無期徒刑、最輕本刑為3 年以上有
    期徒刑以外之罪，其於準備程序就被訴事實為有罪之陳述，
    經受命法官告知簡式審判程序之旨，並聽取其與公訴人之意
    見後，合議庭認無不得或不宜改依簡式審判程序進行之情事
    ，依刑事訴訟法第273 條之1 第1 項、第284 條之1 規定，
    裁定本件由受命法官獨任進行簡式審判程序，合先敘明。
二、上揭犯罪事實，業據被告於本院審理中坦承不諱，並有警卷
    內所附列管毒品人口尿液檢體採集送驗紀錄表、正修科技大
    學超微量研究科技中心96年3 月28日出具之檢驗報告各1 紙
    在卷可稽，足認被告前揭自白與事實相符，應堪採為被告有
    罪之證據。按海洛因為毒品危害防制條例第2 條第2 項第1
    款所規定之第一級毒品，被告於91年觀察勒戒執行完畢後，
    復於5 年內再基於施用第一級毒品海洛因之犯意，分別施用
    第一級毒品海洛因數次，經本院以93年度訴字第883 號、94
    年度訴字第2765號判決各判處有期徒刑6 月及8 月確定，有
    本院院內索引卡紀錄表報表、臺灣高等法院被告前案紀錄表
    在卷可按。是被告於觀察勒戒執行完畢之5 年內已經再犯，
    而被依法追訴處罰，本件被訴犯罪事實雖為初犯觀察勒戒執
    行完畢釋放5 年後，然與毒品危害防制條例第20條第3 項規
    定之「5 年後再犯」之情形有別，且因已於「5 年內再犯」
    ，顯見其再犯率甚高，原實施觀察、勒戒或強制戒治，已無
    法收其實效，而無5 年戒斷期之存在，自無再經觀察、勒戒
    及強制戒治之必要，參諸最高法院95年度第7 次刑事庭會議
    決議及同院95年度台非字第271 號判決，應得逕行追訴處罰
    ，本案事證明確，被告犯行堪以認定。
三、核被告本案所為，係犯毒品危害防制條例第10條第1 項之施
    用第一級毒品罪，其施用第一級毒品前後持有毒品之低度行
    為，為其施用毒品之高度行為所吸收，不另論罪。被告前因
    本院94年度訴字第2765號判決經判處有期徒刑8 月確定，並
    於95年9 月26日縮刑期滿而執行完畢，亦有上開臺灣高等法
    院被告前案紀錄表可資證明，其於5 年以內故意再犯本案有
    期徒刑以上之罪，為累犯，應依刑法第47條第1 項規定加重
    其刑。爰審酌被告前因毒品危害防制案件，經觀察勒戒及徒
    刑之執行仍未徹底戒絕毒品，又再次施用毒品，顯見其無戒
    毒悔改之意，惟念犯後坦承犯行，且其施用毒品僅自戕一己
    之身體健康，尚未對他人造成危害及其行為構成累犯應加重
    其刑等一切情狀，量處如主文所示之刑。另中華民國96年罪
    犯減刑條例已於96年7 月16日施行，本件被告犯罪時間為中
    華民國96年4 月24日以前，合於減刑條件，自應依法予以減
    刑，而被告減刑後，其刑度既已為6月 以下有期徒刑，依中
    華民國96年罪犯減刑條例第9 條規定，並應諭知易科罰金之
    標準，爰依被告之智識及經濟情況（參警卷筆錄）等諭知其
    易科罰金之標準如主文所示。
據上論斷，應依刑事訴訟法第273 條之1 第1 項、第284 條之1
、第299 條第1 項前段，毒品危害防制條例第10條第1 項，刑法
第11條前段、第47條第1 項、第41條第1 項前段，中華民國96年
罪犯減刑條例第2 條第1 項第3 款、第7 條、第9 條，判決如主
文。
本案經檢察官甲○○到庭執行職務。
中    華    民    國    97    年    5     月    26    日
                  刑事第九庭    法  官  黃紀錄
以上正本證明與原本無異。
如不服本判決應於收受本判決後10日內向本院提出上訴書狀，並
應敘述具體理由，如未敘述上訴理由者，應於上訴期間屆滿後20
日內補提理由書狀於本院（均須按他造當事人之人數附繕本）「
切勿逕送上級法院」。
中    華    民    國    97    年    5     月    26    日
                                書記官  林志衡
附錄本案論罪科刑法條：
毒品危害防制條例第10條第1 項
施用第一級毒品者，處6 月以上5 年以下有期徒刑。


司法院資訊處製作；財團法人民間司法改革基金會備份。
